臺灣高等法院高雄分院刑事判決　　　　　九十一年度上訴字第一五三九號
　　上　訴　人
　　即　被　告　甲○○
右上訴人因違反槍砲彈藥刀械管制條例等案件，不服臺灣屏東地方法院九十一年度訴
字第一二七號中華民國九十一年七月二十九日第一審判決（起訴案號：臺灣屏東地方
法院檢察署九十年度偵字第四一六七、五０二四號，併辦案號：同署九十年度偵字第
五二六一號），提起上訴，本院判決如左：
      主      文
上訴駁回。
      事      實
一、甲○○曾因傷害等罪，經臺灣台東地方法院判處有期徒刑四月確定，於八十八年
    三月十七日易科罰金執行完畢，仍不知悔改，復於九十年一月二十九日，因竊盜
    罪，經臺灣屏東地方法院判處有期徒刑一年二月確定。再於九十年九月五日，因
    贓物罪，經臺灣屏東地方法院判處拘役五十日確定（現因竊盜罪執行中）。甲○
    ○基於意圖為自己不法所有之概括犯意，自九十年三月十二日上午七時許起，至
 同年六月間某日止，連續為下列八次竊盜行為，而有犯罪之習慣：
  (一)九十年三月十二日上午七時許，在高雄市前鎮區○○○路三一二號前，以自備鑰
    匙，竊取張順天所有車號八Ｍ－二九五八號自小貨車一輛，得手後，載陳岳乙欲
    往高雄縣茄萣鄉，途中故障，丟棄在高速公路楠梓交流道路旁。同年五月八日，
    在高雄縣仁武鄉○○路經警尋獲（九十年度偵字第五二六一號）。
  (二)九十年五月六日晚上八時許，與吳建利（另移臺灣屏東地方法院併辦）基於共同
    意圖為自己不法之所有，在屏東縣枋山鄉○○村○○路十三之七號前，由甲○○
    把風，吳建利下手，竊取廖楊彩秀所有車號Ｄ七－五四五五號自小貨車一輛，得
    手後，交由甲○○使用。同年六月三十日，在屏東縣新埤鄉○○路十二之五號前
    ，經警尋獲（九十年度偵字第五０二四號）。
  (三)九十年五月十一日晚上十一時許，在屏東縣高樹鄉○○村○○路一三二號前，持
    客觀上可為兇器之Ｔ字型板手，破壞車門鎖，竊取建興農業資材有限公司（負責
    人賴乙亮）所有車號Ｄ八－八三三三號自小貨車一輛，得手後，代步用。同年六
    月三十日，在屏東縣潮州鎮○○路與光春路口，經警尋獲（九十年度偵字第四一
    六七號）。
 (四)九十年五月二十一日凌晨四時許，與王志中（另案經本院判處有期徒刑一年四月
    確定）基於共同意圖為自己不法之所有，在屏東縣東港鎮○○里○○路十八之五
    號前，由甲○○持客觀上足供兇器使用之Ｔ型板手，破壞李乙雄所有車號九Ｈ－
    四一六號自大貨車車門鎖，竊取該車（九十年度偵字第五０二四號）。
  (五)甲○○、王志中共同竊取上開九Ｈ－四一六號自大貨車得手後，基於概括犯意，
    於同日上午七時許，駕駛該車，至屏東縣車城鄉屏一九九號縣道某處，由甲○○
    持客觀上足供兇器使用之Ｔ型板手，啟動尤勝源所有廠牌TUM-S30 鏟土機一部，
    再由王志中放下鐵梯，讓甲○○將鏟土機駛上九Ｈ－四一六號自大貨車上，載至
    屏東縣新埤鄉打鐵村某處藏放。同年七月七日，在新埤鄉○○村○○路上，經警
    尋獲該鏟土機及自大貨車（九十年度偵字第五０二四號）。
  (六)九十年六月十日晚上十時許，與王志中共同基於意圖為自己不法所有之概括犯意
    ，至屏東縣新埤鄉○○村○○路十二之八號林雙正住處，先由甲○○攀越該址屋
    後窗戶侵入屋內，再開啟大門讓王志中入內，共同竊取日立牌冷氣機二台及新力
    牌電視機二台，得手後，搬回屏東縣新埤鄉○○路十二之五號藏放，同年六月三
    十日，經警尋獲（九十年度偵字第五０二四號）。
  (七)九十年六月十六日凌晨二時許，與另一不詳姓名年籍之成年男子共同基於意圖為
    自己不法之所有，由該不詳姓名年籍之成年男子駕車，搭載甲○○至高雄縣岡山
    鎮○○路一九０號前，由甲○○持客觀上可為兇器之Ｔ型板手，破壞車門鎖，竊
    取蔡進祥所有車號Ｅ四－四六一七號自小客車，得手後，代步用。同年六月十八
    日，將Ｄ八－八三三三號車牌與Ｅ四－四六一七號車牌互換。同日、Ｅ四－四六
    一七號自小貨車在屏東縣新埤鄉○○路十二之五號前，經警尋獲。車牌則於九十
    年六月三十日，在屏東縣潮州鎮○○路與光春路口，經警尋獲（九十年度偵字第
    四一六七號）。
  (八)九十年六月間某日夜間，持客觀上可為兇器之破壞剪一把，破壞鐵絲網圍籬，侵
    入屏東縣新埤鄉○○路五十八號邱治平住處兼汽車保養廠內，竊取冷氣壓縮機五
    台，得手後，出售與舊貨商，得款新台幣一千五百元花用（九十年度偵字第五０
    二四號）。
二、甲○○於九十年五月間，與潘文衡（另案移臺灣高雄地方法院併辦）共同居住在
    屏東縣新埤鄉○○路十二之五號潘文衡租寓，乙知潘文衡所持有之仿SMI TH&WES
    SON 廠口徑０．三八吋轉輪手槍製造之仿造槍一支及改造子彈八顆（另有一顆不
    具殺傷力）為具有殺傷力之手槍及子彈，竟基於寄藏槍彈之犯意，於潘文衡於九
    十年六月二十九日傍晚赴台北前，由潘文衡放置該槍彈於手提袋中，在上開租寓
    予以保管收受，並將之藏放在上開租寓。翌日（即同年月三十日）晚上十一時五
    十五分許，甲○○駕駛上開竊得之Ｄ八－八三三三號自小貨車（當時所掛車牌為
    Ｅ四－四六一七號），行經屏東縣潮州鎮○○路與光春路口時，為警查獲，在車
    上扣得甲○○所有供竊車用之Ｔ型板手一支。甲○○隨即帶同警方前往上開租寓
    ，查扣上開仿造槍一支及具殺傷力之改造子彈八顆（另有一顆不具殺傷力）（九
    十年度偵字第四一六七號）。
三、案經屏東縣警察局潮州分局移送臺灣屏東地方法院檢察署檢察官偵查起訴及移送
    併辦。
      理      由
一、右開竊盜事實，已據上訴人即被告甲○○於本院審理時供認不諱，核與被害人張
    順天、廖楊彩秀、賴乙亮、李乙雄、尤勝源、林雙正、蔡進富（即蔡進祥之子）
    、邱治平於警訊及偵查中指訴情節相符，並經共同正犯吳建利、王志中於偵查中
    供述屬實（見九十年度偵字第四一六七號卷第五四、九三頁），復有贓物領據八
    張附卷可稽，及在Ｄ八－八三三三號自小貨車上查扣之被告所有供竊車所用之Ｔ
    型板手一支可證。被告竊盜部分犯行堪以認定。
二、被告否認有未經許可，寄藏可發射子彈具有殺傷力之改造手槍情事，辯說：查扣
    之槍枝及子彈是潘文衡要去台北時，裝在一個袋子內交伊保管，伊不知道裡面是
    槍枝及子彈云云。經查：
  (一)證人林智隆於本院九十一年十月二十三日審理時證稱：「案發的前一天，潘文衡
    託我載他去台北時，我有看到他帶一包袋子交給被告保管」。證人（即查獲警員
    ）潘建銘於偵查中及原審審理時證稱：「槍彈是放在黑色袋子裡，用黑布包起來
    ，在被告房間衣櫥內查獲的。在現場打開黑布時，被告有說槍彈是潘文衡交給他
    的」（見九十年度偵字第四一六七號卷第五五頁、原審卷第三九頁），並有該用
    黑色袋子包裝之槍彈扣案可證。可見被告受潘文衡之託，寄藏內裝槍彈之黑色袋
    子說法，可以採信。至於證人潘文衡在原審審理時雖否認有放槍彈在黑色袋子交
    給被告保管之事（見原審卷第六二頁），但查潘文衡如果承認確有其事，則本身
    將涉及違反槍砲彈藥刀械管制條例罪嫌，故潘文衡為避罪起見，否認其事，其證
    詞較不可採信。
  (二)證人林智隆在原審審理時證稱：「在我們上台北之前二十幾天，潘文衡曾經在客
    廳拿一把銀色轉輪手槍給被告看，潘文衡當時離開一小時，被告在把玩手槍時，
    有跟我說也想要一把這樣的槍」（見原審卷第六一頁）。足見被告早已知道潘文
    衡擁有槍枝之事。按槍彈價值甚貴，又係違禁物，事關刑責，潘文衡臨上台北之
    際，將該槍彈用黑色袋子裝好交由被告保管，被告豈有不加查看之理？被告辯解
    ，係卸責之詞，不足採信。
  (三)扣案之槍枝為仿造之轉輪手槍，具殺傷力，扣案之九顆改造子彈中之八顆亦具殺
    傷力，此有內政部警政署刑事警察局九十年七月六日刑鑑字第一０七四三九號鑑
    驗通知書及九十年七月二十六日（九０）刑鑑字第一五三四０六號函附卷可稽（
    見九十年度偵字第四一六七號卷第十四、三八頁）。被告寄藏手槍及子彈部分犯
    行亦堪以認定。
三、查Ｔ型板手至為尖銳，持之以行兇，足以造成人身傷害，自屬兇器之一種。又破
    壞剪係鋒銳之物，至為堅硬，並具一定重量，以之揮刺、擊打，足以傷害人之生
    命、身體，亦屬兇器之一種。另鐵絲網圍籬可區隔裡外，具有防盜功能，應為安
    全設備。核被告上開一之(一)(二)所為，係犯刑法第三百二十條第一項普通竊盜罪。
    一之(三)(四)(五)(七)所為，係犯刑法第三百二十一條第一項第三款攜帶兇器竊盜罪。一
    之(六)所為，係犯刑法第三百二十一條第一項第一款、第二款踰越安全設備，於夜
    間侵入住宅竊盜罪。一之(八)所為，係犯刑法第三百二十一條第一項第一款、第二
    款、第三款攜帶兇器、毀壞安全設備，於夜間侵入住宅竊盜罪。被告就一之(二)竊
    盜犯行，與吳建利具有犯意聯絡及行為分擔，就一之(四)(五)(六)竊盜犯行。與王志中
    具有犯意聯絡及行為分擔，就一之(七)竊盜犯行，與另一不詳姓名成年男子具有犯
    意聯絡及行為分擔，均應論以共同正犯。被告先後八次犯行，時間緊接，方法相
    同，所犯係基本構成要件相同之罪，顯係基於概括犯意而為，為連續犯，應以刑
    法第五十六條規定，論以情節較重之一之(八)所為之連續攜帶兇器、毀壞安全設備
    ，於夜間侵入住宅竊盜之罪，並加重其刑。又寄藏係受委託代為保管，其保管之
    本身所為之持有，係寄藏之當然結果，應僅就寄藏之行為為包括之評價，不應另
    就持有予以評價，核被告寄藏槍彈之行為，係犯槍砲彈藥刀械管制條例第十一條
    第四項未經許可，寄藏可發射子彈具有殺傷力之手槍罪，同條例第十二條第四項
    未經許可，寄藏子彈罪。公訴人認被告應依持有手槍及子彈罪處斷，尚有未洽。
    被告以一寄藏行為，同時寄藏仿製手槍、子彈，觸犯構成要件不相同之罪名，為
    想像競合犯，應從一重之未經許可，寄藏可發射子彈具有殺傷力之手槍罪論處。
    被告所犯上開二罪間，犯意各別，行為不同，應予分論併罰。公訴人未就一之(七)
    部分竊盜犯行論以共同正犯，容有未洽。另上開一之(一)部分竊盜犯行，雖未經檢
    察官起訴，但與右開論罪科刑部分有連續犯關係，為裁判上一罪，法院自得併予
    審理。被告曾因傷害等罪，經臺灣臺東地方法院判處有期徒刑四月確定，於八十
    八年三月十七日易科罰金執行完畢，有臺灣高等法院被告全國前案紀錄表附卷可
    稽，五年內再犯本件有期徒刑之罪為累犯，應依法加重其刑，並遞加重之。查被
    告年輕力盛，然不思勤奮工作，有竊盜、贓物之素行，竟於四個月間，有八次竊
    盜犯行，其前迭經刑罰之宣告，猶未收斂，屢屢再犯，毫無警惕之心，足見其有
    犯罪習慣及懶惰成性，為矯正其不良習性，應令入勞動場所強制工作。原審因適
    用槍砲彈藥刀械管制條例第十一條第四項、第十二條第四項、刑法第十一條前段
    、第二十八條、第五十六條、第三百二十一條第一項第一款、第二款、第三款、
    第五十五條、第四十七條、第五十一條第五款、第四十二條第二項、第三十八條
    第一項第一款、第二款、現行法規所定貨幣單位折算新台幣條例第二條、罰金罰
    鍰提高標準條例第一條前段、第二條（漏引，應予補正）、竊盜犯贓物犯保安處
    分條例第三條第一項第一款、第五條第一項規定，審酌被告雖保管上開槍彈，但
    未持之犯案，犯罪所得、被害人受損程度、犯後坦承竊盜犯行，及犯罪之動機、
    目的、手段等一切情狀，就竊盜部分，量處有期徒刑二年，並應於刑之執行前，
    令入勞動場所強制工作三年，就寄藏槍彈部分，量處有期徒刑一年六月，併科罰
    金新台幣十萬元，並連同已判決確定之偽造文書部分，合併定執行刑為有期徒刑
    三年六月，併科罰金新台幣十萬元，及就罰金部分，諭知易服勞役以三百元即新
    台幣九百元折算一日，並應於刑之執行前，令入勞動場所強制工作三年。扣案仿
    SMI TH& WESSON廠製之口徑０．三八吋轉輪手槍一支（槍枝管制編號00000
    00000號）為違禁物，Ｔ型板手一支為被告所有，且供犯罪所用之物，併予
    宣告沒收。至扣案改造子彈九顆（其中一顆不具殺傷力），均因實際試射而滅失
    ，爰不為沒收之宣告。原審認事用法，均無不合，量刑亦屬允當。被告上訴意旨
    ，就竊盜部分，否認以竊盜維生，要求撤銷強制工作之宣告，就寄藏槍彈部分，
    否認犯罪，均無理由，應予駁回。
四、臺灣高雄地方法院檢察署移送併辦之九十一年度偵字第五二一八號案件，原審認
    與上開論罪科刑部分無連續犯之裁判上一罪關係，不予併辦，並無不合，附此說
    乙。
五、被告偽造文書部分，因撤回上訴而確定。
六、據上論斷，應依刑事訴訟法第三百六十八條，判決如主文。
本案經檢察官陳國全到庭執行職務。
中    華    民    國     九十一     年      十一      月      六        日
                              臺灣高等法院高雄分院刑事第二庭
                                  審判長法官  林正雄
                                        法官  黃壽燕
                                        法官  黃仁松
右正本證乙與原本無異。
竊盜部分不得上訴。
違反槍砲彈藥刀械管制條例部分如不服本判決應於收受本判決後十日內向本院提出上
訴書狀，其未述上訴理由者，並得於提起上訴後十日內向本院補提理由書狀（均須
按他造當事人之人數附繕本)「切勿逕送上級法院」。
                      書記官  陳靖華
中    華    民    國     九十一     年      十一      月       八       日
附錄：本判決論罪科刑法條：
刑法第三百二十一條第一項第一款、第二款、第三款：
犯竊盜罪而有左列情形之一者，處六月以上五年以下有期徒刑：
一、於夜間侵入住宅或有人居住之建築物、船艦或隱匿其內而犯之者。
二、毀越門扇、牆垣或其他安全設備而犯之者。
三、攜帶兇器而犯之者。
槍砲彈藥刀械管制條例第十一條第四項：
未經許可，持有、寄藏或意圖販賣而陳列第一項所列槍砲者，處一年以上七年以下有
期徒刑，併科新臺幣七百萬元以下罰金。
槍砲彈藥刀械管制條例第十二條第四項：
未經許可，持有、寄藏或意圖販賣而陳列子彈者，處五年以下有期徒刑，併科新臺幣
三百萬元以下罰金。
                                                                        Ｋ
